臺灣花蓮地方法院小額民事判決 
111年度花小字第293號
原      告  明台產物保險股份有限公司

法定代理人  松延洋介


訴訟代理人  張家銘  
被      告  簡碧辰
上列當事人間請求侵權行為損害賠償(交通)事件，本院於民國11
1年6月8日言詞辯論終結，判決如下：
    主  文
一、被告應給付原告新臺幣(下同)5,914元，及自民國110年12月
    31日起至清償日止，按年息百分之5計算之利息。
二、原告其餘之訴駁回。
三、訴訟費用1,000元由被告負擔700元，由原告負擔300元。
四、本判決原告勝訴部分得假執行。
    理由要領
一、原告主張被告於109年4月7日14時50分許，駕駛車號000-000
    0號車，行經花蓮市忠孝街與上海街交岔路口處時，因倒車
    不慎、未注意後方車輛之過失，致碰撞原告承保車體險、靜
    止停放在路邊、由王品媗所有及駕駛之車號000-0000號自用
    小客車(為106年5月出廠；下稱系爭車)，致系爭車受損，被
    告應負7成之過失責任。原告已依保險契約賠付該車必要之
    修復費用8,448元(鈑金拆裝工資2,400元，烤漆工資6,048元
    ，零件0元)，依保險法第53條第1項、民法第184條第1項前
    段、第191條之2規定代位請求賠償。並聲明：被告應給付原
    告8,448元，及自支付命令聲請狀繕本送達翌日即110年12月
    31日(卷54頁)起至清償日止，按年息百分之5計算之利息。
    被告答辯聲明請求駁回原告之訴，辯稱：對方的車子停在十
    字路口紅線上，那條路是很小的巷道，他違規在先，本件兩
    方都有責任，我的車子也有受損，是不是他修他的，我修我
    的。對方的車子只是刮傷，請求費用八千多元灌水太離譜。
二、本院之判斷：經本院調閱事故資料(卷78至101頁)及審酌原
    告提出之事證(行車執照、駕駛執照、事故當事人登記聯單
    、道路交通事故現場圖、照片、估價單、結帳工單、發票、
    汽車險賠款同意書、函、掛號郵件收件回執等；卷17至46頁
    )，堪信原告主張之事實為真實。系爭事故的發生，是因為
    被告於倒車時未注意其他車輛(道路交通安全規則第110條第
    2款規定)之過失所致，致系爭車受損，然王品媗將系爭車停
    在劃設紅線禁止停車處(卷96、98、99頁；道路交通安全規
    則第112條第1項第4款、道路交通標誌標線號誌設置規則第1
    49條規定)，亦與有過失。經本院斟酌上開情形、雙方過失
    情節綜合所有證據，認被告、王品媗對車禍之發生應各負70
    %、30%之過失責任。系爭車維修費用如原告前述主張之金額
    ，為該車因毀損所減少之價額。再依民法第217條第1項定依
    被告過失比例，減輕被告之賠償金額後，被告應賠償5,914
    元(8448×70﹪＝5914，元以下四捨五入)。此為本院准許原告
    依保險法第53條第1項規定代位請求之金額，並依民事訴訟
    法第436條之20規定依職權宣告假執行，逾此部分之請求，
    為無理由，應予駁回，暨核定訴訟費用為第一審裁判費1,00
    0元。
中　　華　　民　　國　　111 　年　　6 　　月　　30　　日
                        臺灣花蓮地方法院花蓮簡易庭
                              法  官  楊碧惠
以上正本係照原本作成。
如不服本判決，應於送達後20日內，向本院提出上訴狀，並繳納
上訴審裁判費 (上訴狀須表明上訴理由並須按他造當事人之人數
附繕本)，如委任律師提起上訴者，應一併繳納上訴審裁判費。
對於小額程序之第一審判決之上訴，非以其違背法令之理由，不
得為之。且上訴狀內應記載表明（一）原判決所違背之法令及其
具體內容。（二）依訴訟資料可認為原判決有違背法令之具體事
實者。 
中　　華　　民　　國　　111 　年　　6 　　月　　30　　日
                              書記官  吳琬婷